【裁判字號】    89,易,333
【裁判日期】    891213
【裁判案由】    竊盜
【裁判全文】
臺灣基隆地方法院刑事判決                          八十九年度易字第三三三號
    公  訴  人  臺灣基隆地方法院檢察署檢察官
    被      告  甲○○
右列被告因竊盜案件，經檢察官提起公訴（八十九年度偵字第七四○號），本院判決
如左：
    主  文
甲○○意圖為自己不法之所有，而侵占遺失物，處罰金壹仟元，如易服勞役，以佰
元折算壹日。
被訴竊盜部分無罪。
    事  實
一、甲○○於民國（下同）八十九年一月七日晚間十一時許，在基隆市○○區○○街
    上，拾獲己○○於八十七年間所遺失之彰化銀行金融卡一張，竟意圖為自己不法
    之所有，予以侵占入己。嗣於八十九年二月八日上午六時五十分許，在基隆市○○○路一一八巷二弄八號前因騎乘他人失竊機車（騎乘贓車部分後述）為警查獲
    ，而循線得悉上情。
二、案經基隆市警察局第一分局報請台灣基隆地方法院檢察署檢察官偵查起訴。
    理  由
壹、有罪部分：
一、右揭侵占遺失物事實，業據被告甲○○坦承不諱，並經被害人己○○於警訊時陳
    述屬實，且有贓物認領保管收據一紙在卷可稽，事證明確，被告犯行洵堪認定。
二、核被告所為，係犯刑法第三百三十七條侵占遺失物罪。爰審酌被告犯罪之動機、
    手段、所生危害及犯後態度等一切情狀，量處如主文所示之刑，並諭知易服勞役
    之折算標準。
貳、無罪部分：
一、公訴意旨略以：被告甲○○意圖為自己不法之所有，於八十七年十月九日九時許
    ，在台北縣萬里鄉○○村○○路六十四號之二前，竊取被害人丁○○所有車牌號
    碼ＲＺＳ─八八九號機車一部，得手後供己使用，因認被告甲○○涉有刑法第三
    百二十條第一項竊盜罪嫌云云。
二、按犯罪事實應依證據認定之，無證據不得推定其犯罪事實，刑事訴訟法第一百五
    十四條定有明文；又事實之認定，應憑證據，如未能發現相當證據，或證據不足
    以證明，自不能以推測或擬制之方法，以為裁判基礎，最高法院四十年台上字第
    八六號判例參照。查公訴人認被告涉有竊盜罪嫌乙節，係依據證人乙○○、戊○○不利於被告之證詞及被告所騎乘之機車係屬他人失竊之物為其論斷，惟訊據被
    告甲○○堅決否認有何竊取被害人丁○○所有機車之犯行，辯稱該輛車牌號碼Ｒ
    ＺＳ─八八九號機車係向證人乙○○與戊○○友人丙○○所借，偵訊時稱上開機
    車向證人乙○○所借目的是要找出實際出借人丙○○等語。經查，證人乙○○認
    識並曾見被告甲○○及證人丙○○騎過上開車牌號碼ＲＺＳ─八八九號機車乙情
    ，業據證人乙○○於本院調查時證述屬實，核與證人丙○○於本院具結後進行審
    理時坦承上開車牌號碼ＲＺＳ─八八九號機車係其借予被告甲○○騎用情節相符
    ，參之證人乙○○、戊○○於偵訊時僅證述並未出借上開車牌號碼ＲＺＳ─八八
    九號機車予被告甲○○或見其女友乙○○騎乘過該機車等語，而非表示上開機車
    係被告甲○○所竊，自不能單憑被告甲○○曾向證人乙○○表示希其頂罪乙節，
    即推測被告騎乘之上開機車係其竊取而來，此外復查無其他積極證據足資證明被
    告有何竊盜犯行，揆諸前揭判例意旨，自應為無罪之諭知，以昭平允。
三、至證人丙○○證稱出借上開機車予被告甲○○時已告知贓車乙情，為被告是否另
    涉有收受贓物犯嫌，宜交由公訴人再行偵辦，併予敘明。
參、據上論斷，應依刑事訴訟法第二百九十九條第一項前段、第三百零一條第一項，
    刑法第三百三十七條、第四十二條第二項，罰金罰鍰提高標準條例第一條前段、
    第二條，判決如主文。
本案經檢察官周啟勇到庭執行職務。
中      華      民      國      八十九      年    十二    月    十三    日
                                  臺灣基隆地方法院刑事第二庭
                                      法      官  林  玉  珮
右正本證明與原本無異。
對於本件判決如有不服，應於收受送達後十日內，向本院提出上訴書狀，上訴於臺灣
高等法院，並按他造當事人之人數附具繕本。
                                      書  記  官  陳  俊  德
中      華      民      國      八十九      年    十二    月    十五    日
附錄論罪法條：
刑法第三百三十七條：
意圖為自己或第三人不法之所有，而侵占遺失物、漂流物或其他離本人所持有之物者
，處五百元以下罰金。


司法院資訊處製作；財團法人民間司法改革基金會備份。
